臺灣嘉義地方法院刑事裁定　　　　　　　　　　　　　 九十三年度簡抗字第一號
　　抗　告　人　甲○○
　　（即被告）
右列抗告人因違反動產擔保交易法案件，經本院於中華民國九十二年十二月十五日以
九十二年度簡字第一三八二號裁定駁回其上訴，抗告人不服該裁定，提起抗告，本院
裁定如左：
    主  文
抗告駁回。
    理  由
一、本件抗告意旨略以：抗告人甲○○第一次收到原審簡易判決書時，便接受原審認
    定之犯罪事實，但抗告人在第二次又收到原審簡易判決書後，始知抗告人所違法
    出質的車牌號碼ＣＺ─六五三七號自小客車尚未被當舖流當，故而提起上訴，以
    求與告訴人進行和解，卻遭原審以逾上訴期限為由裁定駁回，希望法官能給抗告
    人時間籌錢，以便與告訴人和解，期能改判緩刑等語。
二、按第二審法院認為上訴逾期，以裁定駁回其上訴，被告又具狀聲明該裁定不當，
    顯係對之提起抗告，惟狀載上訴人提起上訴，其為用語錯誤無疑（最高法院五十
    二年度台非字第一○一號裁判要旨參照）。查本件抗告人雖具狀陳稱上訴云云，
    有上訴狀一紙在卷可稽（見本院卷第五頁），惟觀其意旨，實係對於原審九十二
    年十二月十五日，九十年度簡字第一三八二號裁定表示不服，揆諸前揭裁判要旨
    ，抗告人於九十二年十二月二十四日所為之上訴，應係提起抗告，先予敘明。
三、(1)按提起上訴，應於送達判決後十日內為之，刑事訴訟法第三百四十九條定有明
    文；又按送達文書，除本章有特別規定外，準用民事訴訟法之規定，刑事訴訟法
    第六十二條亦有明文；再按送達於住居所、事務所或營業所不獲會晤應受送達人
    者，得將文書付與有辨別事理能力之同居人或受僱人，民事訴訟法第一百三十七
    條第一項復有規定。(2)經查，本件抗告人自民國（下同）九十二年五月二十八日
    起迄今，設籍居住於嘉義縣中埔鄉義仁村八鄰安家厝三號住處，抗告人之妻馬瑞
    瑜自同年九月十七日起亦設籍同住該處，而本件原審九十二年十一月四日九十二
    年度簡字第一三八二號簡易判決書係於九十二年十一月十日送達至抗告人之上開
    住處，並由同居人即抗告人之妻馬瑞渝簽收，又馬瑞瑜既係已婚，依其能簽收前
    開判決書郵件觀之，當係有辨別事理能力之人無訛等情，有法務部戶役政連結作
    業系統查詢單三紙（見簡上卷第十頁至第十二頁）及送達證書一份（見原審卷第
    六頁）附卷可稽，揆諸前開所引條文規定，抗告人之有辨別事理能力之同居人馬
    瑞於於九十二年十一月十日，在上開住處收受前開判決書之時起，該判決書即已
    發生合法送達於抗告人之效力（至於原審雖於九十二年十二月一日重複送達該判
    決書，仍不影響原送達之效力，上訴期間仍以第一次送達為準），抗告人遲至九
    十二年十二月八日始向原院提出上訴，有本院收狀戳印一枚在卷堪佐（見原審卷
    第十頁），顯已逾越上訴期間，原審以其上訴違背法律上之程式，依刑事訴訟法
    第四百五十五條之一第三項、第三百六十二條前段，於九十二年十二月十五日以
    裁定駁回上訴，於法並無不合。抗告人所為抗告意旨，並無理由，應予駁回。
四、爰依刑事訴訟法第四百五十五條之一第五項、第四百十二條，裁定如主文。
中      華      民      國    九十三      年      二     月     十一    日
                                臺灣嘉義地方法院刑事第一庭
                                    審判長  法  官   夏  金  郎
                                            法  官   廖  政  勝
                             法  官   盧  鳳  田
右正本證明與原本無異。
本裁定不得抗告。
中      華      民      國    九十三      年      二     月     十一    日
                                            書記官   林  秀  惠
